【裁判字號】    92,易,441
【裁判日期】    920325
【裁判案由】    違反著作權法
【裁判全文】
臺灣臺中地方法院刑事判決                          九十二年度易字第四四一號
    公  訴  人  臺灣臺中地方法院檢察署檢察官
    被      告  甲○○
右列被告因違反著作權法案件，經檢察官聲請簡易判決處刑（九十一年度偵字第二０
一四三、二一六三八號），本院臺中簡易庭認不宜以簡易判決處刑，簽移本院刑事庭
改依通常程序審理判決如左：
    主  文
甲○○共同連續以明知為侵害著作權之物，意圖營利而交付之方法，侵害他人之著作
權，處有期徒刑陸月，如易乙罰金以銀元佰元即新台幣玖佰元折算壹日。
扣案如附表壹、貳所示之物及新台幣貳仟伍佰伍拾元均沒收。
    事  實
一、甲○○明知某姓名、年籍不詳綽號「阿財」之成年男子及綽號「大姐」之成年女
    子，以每售出新台幣（下同）一萬元，可抽取五百元之代價，僱用其在夜市看顧
    攤位販賣之如附表壹、貳所示之任賢齊等歌手演唱之「一個人」等歌曲之音樂光
    碟片，均係未經著作權人丁○國際音樂股份有限公司等（詳如附表壹、貳所示著
    作權人公司）授權而擅自重製之盜版物品，竟仍先受僱於綽號「阿財」之成年男
    子，與之共同基於意圖營利之概括犯意聯絡及行為分擔，自民國（下同）九十一
    年十月九日起，在台中市○區○○路與進化路口旁夜市擺設攤位，以每片盜版音
    樂光碟片五十元之價格，連續販售予不特定人牟利；嗣於九十一年十月十四日晚
    上七時三十分許，為警在上址夜市攤位當場查獲，並扣得如附表壹所示盜版音樂
    光碟二百零七片（另有未據著作權人告訴之盜版音樂光碟八十片及盜版影音光碟
    一百四十八片）。復自九十一年十月三十日起，受僱於綽號「大姐」之成年女子
    ，與之基於共同犯意聯絡，並承前開意圖營利之概括犯意，於九十一年十月三十
    日、同年十一月三日及同年十一月四日，在上址夜市看顧攤位，亦以每片盜版音
    樂光碟片五十元之價格，連續販售予不特定人牟利。又於同年十一月五日凌晨一
    時許，為警在上址夜市攤位當場查獲，並扣得如附表貳所示盜版音樂光碟五十三
    片及因販賣盜版音樂光碟片所得二千五百五十元。
二、案經如附表壹、貳所示丁○國際音樂股份有限公司等著作權人公司訴由臺中市警
    察局移送臺灣臺中地方法院檢察署檢察官偵查聲請以簡易判決處刑，經本院臺中
    簡易庭簽移由本院普通刑事庭審理。
    理  由
一、右揭事實，業據被告甲○○於警詢、偵查中及本院審理時坦承不諱，核與告訴代
    理人王義旭、丙○○於警詢中指訴之被害情節相符，且附表壹、貳所示之音樂光
    碟片係告訴人丁○國際音樂股份有限公司等著作權人公司所享有著作財產權之物
    ，亦經告訴代理人等提出被侵害錄音著作及權利相關證件清冊二份附卷可證，又
    有如附表壹、貳所示之盜版音樂光碟片及因販售盜版音樂光碟片所得二千五百五
    十元扣案足資佐證，事證明確，被告犯行洵堪認定。
二、核被告所為，係犯著作權法第八十七條第二款、第九十三條第三款之明知為侵害
    著作權之物，意圖營利而交付罪。被告與綽號「阿財」、綽號「大姐」之人，分
    別有犯意之聯絡，行為之分擔，均為共同正犯。被告一販售行為，侵害如附表所
    示之數著作權人之法益，為想像競合犯，應依刑法第五十五條之規定從一重處斷
    。又被告先後多次犯行，時間緊接，所犯罪名相同，顯係出於概括之犯意為之，
    為連續犯，應依刑法第五十六條之規定以一罪論，並加重其刑。爰審酌被告明知
    如附表壹、貳所示之物均係他人擅自重製之盜版音樂光碟片，竟仍受僱於他人而
    擺攤販售予不特定人牟利，漠視著作權人為視聽著作所投注之大量心力，而以販
    賣盜版品之手段攫取著作權人應得之利益，嚴重侵害他人權利，惡性非輕，惟念
    其犯後坦承犯行，態度良好，且販賣之時間非長，犯罪所得非鉅等一切情狀，量
    處如主文所示之刑，並諭知易乙罰金之折算標準。扣案如附表壹、貳所示之物，
    分別係共犯綽號「阿財」、「大姐」之人所有，且各為被告與綽號「阿財」、「
    大姐」之人供犯罪所用之物，均應依刑法第三十八條第一項第二款之規定宣告沒
    收。而扣案之現金二千五百五十元，係被告等因販售盜版音樂光碟片之犯罪所得
    物，應為共犯綽號「大姐」之人所有，亦應依刑法第三十八條第一項第三款之規
    定宣告沒收。另扣案之未據著作權人告訴之盜版音樂光碟八十片及盜版影音光碟
    一百四十八片，因與本件犯罪無涉，爰不併予宣告沒收，附此敘明。
據上論斷，應依刑事訴訟法第二百九十九條第一項前段，著作權法第八十七條第二款
、第九十三條第三款，刑法第十一條前段、第二十八條、第五十六條、第五十五條、
第四十一條第一項前段、第三十八條第一項第二款、第三款，罰金罰鍰提高標準條例
第二條，判決如主文。
中      華      民      國    九十二    年      三      月    二十五    日
                                臺灣臺中地方法院刑事第六庭
                                    法  官  許  月  馨
右正本證明與原本無異。
如不服本判決，應於判決送達後十日內向本院提出上訴狀，上訴於臺灣高等法院臺中
分院( 須附繕本 )。
        書記官
中      華      民      國    九十二    年      三      月    二十五    日
附錄本案論罪乙刑法條全文
著作權法第八十七條第二款
明知為侵害著作權之物而散布或意圖散布而陳列或持有或意圖營利而交付者。
著作權法第九十三條第三款
有下列情形之一者，處二年以下有期徒刑，得併乙新台幣十萬元以下罰金：
三、以第八十七條各款方法之一侵害他人之著作權者。


司法院資訊處製作；財團法人民間司法改革基金會備份。
